臺灣橋頭地方法院刑事判決　
111年度審原訴字第5號
公  訴  人  臺灣橋頭地方檢察署檢察官
被      告  田庭禎



選任辯護人  王思舜律師
被      告  鍾婉真



選任辯護人  李偉如律師
被      告  張雯涵



上列被告等因妨害秩序等案件，經檢察官提起公訴（110年度調
偵字第487號），嗣因被告於準備程序中就被訴事實為有罪之陳
述，經告知簡式審判程序之旨，並聽取被告與公訴人之意見後，
合議庭裁定由受命法官進行簡式審判程序，判決如下：
    主  文
甲○○犯在公共場所聚集三人以上下手實施強暴罪，處有期徒刑陸
月，如易科罰金，以新臺幣壹仟元折算壹日。緩刑貳年，緩刑期
間付保護管束，並應於緩刑期間內接受法治教育壹場次。
戊○○犯在公共場所聚集三人以上下手實施強暴罪，處有期徒刑陸
月，如易科罰金，以新臺幣壹仟元折算壹日。緩刑貳年，緩刑期
間付保護管束，並應於緩刑期間內接受法治教育壹場次。
丁○○犯在公共場所聚集三人以上下手實施強暴罪，處有期徒刑陸
月，如易科罰金，以新臺幣壹仟元折算壹日。緩刑貳年，緩刑期
間付保護管束，並應於緩刑期間內接受法治教育壹場次。
    事  實
一、田婷禎前與丙○○因飲酒發生口角衝突，田婷禎乃與丙○○相約
    於高雄市○○區○○路000號1樓前談判，田婷禎並邀同戊○○、丁○○到場。田婷禎、戊○○、丁○○均明知該處為公眾得出入之場
    所，於該處聚集3人以上發生衝突，顯會造成公眾或他人恐
    懼不安，竟共同基於在公共場所聚集三人以上施強暴及強制
    之犯意聯絡，於民國110年6月21日4時50分許，在上開地點
    ，先由丁○○拍打丙○○額頭，戊○○則持點燃之香菸燙丙○○之額
    頭，嗣田婷禎、丁○○違反丙○○之意願，將丙○○從騎樓強拉至
    馬路上，以此方式逼迫丙○○行無義務之事，期間田婷禎並以
    腳踢丙○○，丙○○因而受有腹壁挫傷之初期照護、頭、臉及頸
    部未明示部位及程度燒傷之初期照護等傷害（田婷禎、戊○○
    、丁○○所涉傷害部分，業據丙○○具狀撤回告訴，由本院不另
    為公訴不受理之諭知，詳後述），以此等方式對丙○○實施強
    暴行為及妨害公眾秩序、安寧。
二、案經丙○○訴由高雄市政府警察局楠梓分局報告臺灣橋頭地方
    檢察署檢察官偵查起訴。
    理  由
一、本件被告田婷禎、戊○○、丁○○所犯非為死刑、無期徒刑、最
    輕本刑為3年以上有期徒刑之罪或高等法院管轄之第一審案
    件，而於準備程序進行中，被告3人就被訴事實均為有罪之
    陳述，經法官告知簡式審判程序之旨，並聽取被告3人及公
    訴人之意見後，合議庭裁定由受命法官獨任進行簡式審判程
    序，是本案之證據調查，依刑事訴訟法第273條之2規定，不
    受同法第159條第1項、第161條之2、第161條之3、第163條
    之1及第164條至第170條規定之限制，合先敘明。
二、上揭事實，業據被告田婷禎、戊○○、丁○○於準備程序及審判
    中均坦承不諱，核與告訴人丙○○、證人張儀萱、葉若盈於警
    詢、偵查中證述之情節相符，並有刑案現場蒐證照片、高雄
    市立岡山醫院（委託秀傳醫療社團法人經營）診斷證明書附
    卷可稽，足認被告等上開任意性自白與事實相符，堪信為真
    實。綜上所述，本案事證明確，被告3人前揭犯行均堪予認
    定，俱應依法論科。
三、論罪科刑：
  ㈠核被告田婷禎、戊○○、丁○○所為，均係犯刑法第150條第1項
    後段之在公共場所聚集三人以上下手實施強暴罪、同法第30
    4條第1項之強制罪。被告田婷禎、戊○○、丁○○就上開在公眾
    得出入之場所聚集三人以上下手實施強暴及強制犯行間，有
    犯意聯絡及行為分擔，均應論以共同正犯。而因在公眾得出
    入之場所聚集三人以上下手實施強暴罪之犯罪構成要件須聚
    集三人以上，性質上屬於聚合犯，並應以在場共同實施或在
    場參與分擔實施犯罪之人為限，而依刑法條文有「結夥三人
    以上」者，其主文之記載並無加列「共同」之必要（最高法
    院79年度台上字第4231號判決意旨參照），是本條文以「聚
    集三人以上」為構成要件，應為相同解釋，爰不另於主文中
    記載「共同」2字，附此敘明。
　㈡被告3人在上開地點，以前揭方式對告訴人為妨害秩序、強制
    犯行，犯罪時間甚為密接，客觀上尚難以強行分割，應認被
    告3人均係以一行為觸犯上開2罪名，俱為想像競合犯，各應
    依刑法第55條前段之規定，均從一重之在公共場所聚集三人
    以上下手實施強暴罪處斷。　
　㈢爰審酌被告3人未思以和平理性之方式處理細故糾紛，即在公
    共場所聚集，對告訴人下手實施強制及傷害等強暴行為，致
    告訴人受有上開傷害，並造成公眾或他人之危害、恐懼不安
    而破壞當地之安寧秩序與社會治安，所為實有不該，惟念渠
    等犯後均坦承犯行，且均未曾因故意犯罪受有期徒刑以上刑
    之宣告，有被告3人之臺灣高等法院被告前案紀錄表在卷可
    稽，素行良好；且均已與告訴人調解成立並依調解條件賠償
    告訴人，此亦有調解筆錄、撤回告訴暨刑事陳訴狀在卷可稽
    ，犯後態度尚可；兼衡以被告3人本案犯罪之動機、手段、
    情節及其等所犯致生危害之程度，以及告訴人所受傷勢之程
    度；另酌以被告田婷禎高職畢業之智識程度、從事服務業、
    月薪新臺幣(下同)28,000元、未婚、未負擔扶養義務、被告
    戊○○高職畢業之智識程度、從事服務業、月薪30,000元、未
    婚、需扶養2名未成年子女、被告丁○○五專肄業之智識程度
    、待業、未婚、未負擔扶養義務等一切情狀，爰分別量處如
    主文所示之刑，並均諭知易科罰金之折算標準，以示懲儆。
　㈣被告3人均未曾因故意犯罪受有期徒刑以上刑之宣告，且已與
    告訴人調解成立並依調解條件給付告訴人完畢，業經認定如
    上，渠等因一時失慮，偶罹刑典，諒渠等經此偵、審程序及
    刑之宣告，應知所警惕，本院認對被告3人宣告之刑以暫不
    執行為適當，爰依刑法第74條第1項第1款規定，併予宣告緩
    刑期間如主文所示，以啟自新。另為促使被告3人日後得以
    知曉尊重法紀，本院認除前開緩刑宣告外，尚有賦予其一定
    負擔之必要，爰審酌上情及犯罪情節，依刑法第74條第2項
    第8款之規定，命被告3人於緩刑期間內，均應接受法治教育
    如主文所示之場次，以加強法治觀念；並依刑法第93條第1
    項第2款之規定宣告於緩刑期內付保護管束，俾能由觀護人
    予以適當督促，並發揮附條件緩刑制度之立意及避免短期自
    由刑執行所肇致之弊端，以期符合本件緩刑目的。
五、不另為不受理諭知部分：
  ㈠公訴意旨略以：被告田婷禎、戊○○、丁○○共同基於傷害之犯
    意聯絡，於110年6月21日4時50分許，在高雄市○○區○○路000
    號1樓前，由丁○○拍打丙○○額頭，戊○○則持點燃之香菸燙丙○○之額頭，田婷禎以腳踢丙○○，致丙○○受有腹壁挫傷之初期
    照護、頭、臉及頸部未明示部位及程度燒傷之初期照護等傷
    害。因認被告田婷禎、戊○○、丁○○均另涉犯刑法第277條第1
    項之傷害罪嫌等語。
  ㈡按告訴乃論之罪，告訴人於第一審辯論終結前，得撤回其告
    訴；告訴經撤回者，法院應諭知不受理之判決，刑事訴訟法
    第238條第1項、第303條第3款分別定有明文。
  ㈢查公訴意旨認被告3人此部分犯行，均涉犯刑法第277條第1項
    之傷害罪，依同法第287條規定，須告訴乃論。茲因被告田
    婷禎、戊○○、丁○○與告訴人於本院審理中達成調解，告訴人
    已具狀撤回對被告田婷禎、戊○○、丁○○之傷害告訴乙節，有
    調解筆錄、撤回告訴暨刑事陳訴狀在卷可佐，是就被告3人
    對告訴人之傷害犯行，本均應諭知不受理之判決，惟公訴意
    旨認上開犯行與前揭論罪科刑之部分，有想像競合之裁判上
    一罪關係，爰均不另為不受理之諭知，併此敘明。
據上論斷，應依刑事訴訟法第273條之1第1項、第299條第1項前
段，判決如主文。
本案經檢察官乙○○提起公訴，檢察官李門騫到庭執行職務。
中　　華　　民　　國　　111 　年　　8 　　月　　15　　日
                  刑事第四庭  法　官  簡祥紋
以上正本證明與原本無異。
如不服本判決應於收受判決後20日內向本院提出上訴書狀，並應
敘述具體理由。其未敘述上訴理由者，應於上訴期間屆滿後20 
日內向本院補提理由書 (均須按他造當事人之人數附繕本)「切
勿逕送上級法院」。
中　　華　　民　　國　　111 　年　　8 　　月　　15　　日
                              書記官  陳佳彬
附錄本案論罪科刑法條：
中華民國刑法第150條
在公共場所或公眾得出入之場所聚集三人以上，施強暴脅迫者，
在場助勢之人，處1年以下有期徒刑、拘役或10萬元以下罰金；
首謀及下手實施者，處6月以上5年以下有期徒刑。
犯前項之罪，而有下列情形之一者，得加重其刑至二分之一：
一、意圖供行使之用而攜帶兇器或其他危險物品犯之。
二、因而致生公眾或交通往來之危險。
中華民國刑法第304條
以強暴、脅迫使人行無義務之事或妨害人行使權利者，處3 年以
下有期徒刑、拘役或9 千元以下罰金。
前項之未遂犯罰之。